---
title: "Filtrando dados"
author: "Miguel Carvalho Nascimento"
#date: "2024-08-01"
output:
  prettydoc::html_pretty:
    theme: hpstr
    highlight: github
  pdf_document: default
  html_document: default
---

```{r setup, include=FALSE}
knitr::opts_chunk$set(echo = TRUE)
```

## Comparação de Desempenho

Carregando pacotes necessários:

```{r, echo = T, comment="", message = FALSE, warning = FALSE}
# Carregando pacotes
library(dplyr)
library(data.table)
library(microbenchmark)
```

#### Criando objeto para testes de desempenho:

```{r, echo=T, comment=""}
# Dados simulados
df <- data.frame(a = rnorm(1e6), b = rnorm(1e6))
dim(df)
```

#### Exemplo com "r-base"

```{r, echo=T}
# Método clássico com base R
system.time({
  res_base <- df[df$a > 0 & df$b > 0, ]
})

```

#### Exemplo com "dplyr"

```{r, echo=T, comment=""}
# Método otimizado com dplyr
system.time({
  res_dplyr <- df %>%
    filter(a > 0, b > 0)
})
```

#### Exemplo com "data.table"

```{r, echo=T, comment=""}
# Método otimizado com data.table
dt <- as.data.table(df)
system.time({
  res_dt <- dt[a > 0 & b > 0]
})
```

#### Comparação

```{r, echo=T, comment=""}
microbenchmark(
  base = df[df$a > 0 & df$b > 0, ],
  dplyr = df %>% filter(a > 0, b > 0),
  data_table = dt[a > 0 & b > 0]
)
```


#### Colunas Explicadas

 - **Unit:** microseconds: A unidade de tempo usada para medir as expressões é microsegundos (1 microsegundo = 10^-6 segundos).

 - **expr:** A expressão sendo avaliada.

 - **min:** O menor tempo de execução observado entre todas as execuções. 

 - **lq (lower quartile):** O valor do primeiro quartil, ou seja, 25% das execuções foram concluídas em menos tempo que este valor.

 - **mean:** A média dos tempos de execução.

 - **median:** O valor mediano dos tempos de execução, ou seja, 50% das execuções foram concluídas em menos tempo que este valor.

 - **uq (upper quartile):** O valor do terceiro quartil, ou seja, 75% das execuções foram concluídas em menos tempo que este valor.

 - **max:** O maior tempo de execução observado entre todas as execuções.

 - **neval:** O número de execuções realizadas para cada expressão.
