---
title: "Proteção contra falhas"
author: "Miguel Carvalho Nascimento"
#date: "2024-08-01"
output:
  prettydoc::html_pretty:
    theme: hpstr
    highlight: github
  html_document: default
  pdf_document: default
---

```{r setup, include=FALSE}
knitr::opts_chunk$set(echo = TRUE)
```

## Proteção contra falhas

Inclua verificações e tratamentos de erro para evitar que o código falhe durante execuções longas.

### Forma errada

```{r, echo=T, comment="", eval=FALSE}
 result <- sqrt(x)
```

- Problema: Não há tratamento de erros, qualquer entrada inválida pode causar falhas.

#### Criando função para testes de desempenho nos loops:

```{r, echo=T, comment="", eval=FALSE}

safe_function <- function(x) {
  tryCatch({
    # Tenta calcular a raiz quadrada de x
    result <- sqrt(x)
    return(result)
  }, warning = function(w) {
    # Captura avisos, imprime a mensagem e retorna NA
    message("Warning: ", w)
    return(NA)
  }, error = function(e) {
    # Captura erros, imprime a mensagem e retorna NA
    message("Error: ", e)
    return(NA)
  })
}


```

- Vantagens: Captura e lida com erros e avisos, garantindo que o script continue rodando sem interrupções.