---
title: "Apply vs For"
author: "Miguel Carvalho Nascimento"
#date: "2024-07-24"
output:
  prettydoc::html_pretty:
    theme: hpstr
    highlight: github
  html_document: default
  pdf_document: default
---

```{r setup, include=FALSE}
knitr::opts_chunk$set(echo = TRUE)
```

## Comparação de Desempenho

Usando o pacote microbenchmark para comparar:

```{r, echo=T }
#install.packages("microbenchmark")
library(microbenchmark)
```

#### Criando objeto para testes de desempenho:

```{r, echo=T}
(mat <- matrix(1:9, nrow = 3))
```

#### Exemplo com apply

```{r, echo=T}
(result_apply <- apply(mat, 1, sum))
```

#### Exemplo com for

```{r, echo=T}
result_for <- numeric(nrow(mat))
for (i in 1:nrow(mat)) {
  result_for[i] <- sum(mat[i, ])
};result_for
```

#### Comparação

```{r, echo=T}
microbenchmark(
  apply = apply(mat, 1, sum),
  for_loop = {
    result_for <- numeric(nrow(mat))
    for (i in 1:nrow(mat)) {
      result_for[i] <- sum(mat[i, ])
    }
  }
)
```


#### Colunas Explicadas
 - **Unit:** microseconds: A unidade de tempo usada para medir as expressões é microsegundos (1 microsegundo = 10^-6 segundos).

 - **expr:** A expressão sendo avaliada. No caso, temos apply e for_loop.

 - **min:** O menor tempo de execução observado entre todas as execuções. apply tem um mínimo de 18.6 microsegundos, enquanto for_loop tem um mínimo de 1975.2 microsegundos.

 - **lq (lower quartile):** O valor do primeiro quartil, ou seja, 25% das execuções foram concluídas em menos tempo que este valor. apply tem um lq de 23.90 microsegundos, e for_loop tem um lq de 2036.85 microsegundos.

 - **mean:** A média dos tempos de execução. apply tem um tempo médio de 30.746 microsegundos, enquanto for_loop tem uma média de 2277.950 microsegundos.

 - **median:** O valor mediano dos tempos de execução, ou seja, 50% das execuções foram concluídas em menos tempo que este valor. apply tem uma mediana de 31.25 microsegundos e for_loop tem uma mediana de 2082.95 microsegundos.

 - **uq (upper quartile):** O valor do terceiro quartil, ou seja, 75% das execuções foram concluídas em menos tempo que este valor. apply tem um uq de 35.15 microsegundos, e for_loop tem um uq de 2220.15 microsegundos.

 - **max:** O maior tempo de execução observado entre todas as execuções. apply tem um máximo de 93.7 microsegundos, enquanto for_loop tem um máximo de 5675.7 microsegundos.

 - **neval:** O número de execuções realizadas para cada expressão. Ambas as expressões foram executadas 100 vezes.
