---
title: "foreach vs for"
author: "Miguel Carvalho Nascimento"
#date: "2024-08-01"
output:
  prettydoc::html_pretty:
    theme: hpstr
    highlight: github
  html_document: default
  pdf_document: default
---

```{r setup, include=FALSE}
knitr::opts_chunk$set(echo = TRUE)
```

## Comparação de Desempenho

Usando o pacote microbenchmark para comparar:

```{r, echo=T, comment="", message=FALSE, warning=FALSE}
# Carregar pacotes necessários
library(foreach)
library(doParallel)
library(microbenchmark)
```

#### Criando função para testes de desempenho nos loops:

```{r, echo=T, comment=""}
# Função para ser usada nos loops
sum_function <- function() {
  sum(runif(1e6))
}
```

#### Função com for

```{r, echo=T, comment=""}
# Loop usando for
for_loop <- function() {
  result <- numeric(100)
  for (i in 1:100) {
    result[i] <- sum_function()
  }
  return(result)
}
```

#### Loop com "foreach"

##### Configurando a paralelização

```{r, echo=T, comment=""}
# Configurar paralelizacao
num_cores <- detectCores() - 1
cl <- makeCluster(num_cores)
registerDoParallel(cl)
```

#### foreach

```{r, echo=TRUE, comment=""}
foreach_loop <- function() {
  result <- foreach(i = 1:100, .combine = c, .export=c("for_loop","sum_function")) %dopar% {
    sum_function()
  }
  return(result)
}
```


#### Comparação

```{r, echo=T, comment=""}
# Comparação de desempenho usando microbenchmark
benchmark_results <- microbenchmark(
  for_loop = for_loop(),
  foreach_loop = foreach_loop(),
  times = 10
)

benchmark_results

```

### Encerrando a paralelização

```{r, echo=TRUE, comment=""}
stopCluster(cl)
```



#### Colunas Explicadas
 - **Unit:** microseconds: A unidade de tempo usada para medir as expressões é microsegundos (1 microsegundo = 10^-6 segundos).

 - **expr:** A expressão sendo avaliada.

 - **min:** O menor tempo de execução observado entre todas as execuções.

 - **lq (lower quartile):** O valor do primeiro quartil, ou seja, 25% das execuções foram concluídas em menos tempo que este valor.

 - **mean:** A média dos tempos de execução.

 - **median:** O valor mediano dos tempos de execução, ou seja, 50% das execuções foram concluídas em menos tempo que este valor.

 - **uq (upper quartile):** O valor do terceiro quartil, ou seja, 75% das execuções foram concluídas em menos tempo que este valor.

 - **max:** O maior tempo de execução observado entre todas as execuções.

 - **neval:** O número de execuções realizadas para cada expressão.
